臺灣臺南地方法院民事裁定
109年度聲字第197號
聲  請  人  黃豊喬


上列聲請人因本院109年度國簡上字第1號請求國家賠償事件，聲
請法官迴避，本院裁定如下：
    主  文
聲請駁回。
聲請程序費用由聲請人負擔。
    理  由
一、聲請意旨略以：本院109年度國簡上字第1號國家賠償事件（
    下稱系爭事件），聲請人於民國109年2月20日提出民事爭點
    整理狀，嗣於同年5月26日系爭事件承審之受命法官（下稱
    受命法官）於準備程序時，詢問系爭事件之被上訴人即臺南
    市政府警察局新營分局（下稱系爭事件被上訴人）對聲請人
    所提之不爭執事項有無爭執之意見時，系爭事件被上訴人僅
    表示「均不同意」，卻拒絕說明爭執之理由，僅泛稱引用民
    事答辯狀所載，顯已違反民事訴訟法第193條、辦理民事訴
    送應行注意事項第45條第1項之規定，然受命法官卻諭知「
    既被告不同意，那就不列入」，有消極不適用上開法規而顯
    有錯誤之情；聲請人後於109年9月2日再次提出民事不爭執
    事項整理狀，惟於109年9月9日準備程序時，受命法官僅就
    書狀中第1項至第3項為不爭執事項之整理，而就聲請人所提
    不爭執事項第4項至第12項部分，系爭事件被上訴人並未具
    體指出有何爭執之理由，僅泛稱「不同意列為不爭執事項」
    ，並指聲請人所提之不爭執事項夾雜過多與事實不符，且純
    屬個人主觀之文字記載云云，當聲請人請求受命法官命系爭
    事件被上訴人逐項說明何處有夾雜過多與事實不符，及究何
    處純屬個人主觀之文字記載，詎受命法官卻提示最高法院10
    0年度台上字第1939號民事判決，諭知法院無權強命另一造
    接受不爭執事項，故不就聲請人所提之不爭執事項第4項至
    第12項為整理，受命法官此舉顯已消極不適用辦理民事訴訟
    應行注意事項第45條第1項規定、民事訴訟法第195條、第19
    9條之規定，且其不依卷内兩造不爭執之15項事證加以整理
    並記明筆錄，執行職務容有偏頗之虞。
二、按法官有民事訴訟法第32條所定以外情形，足認執行職務有
    偏頗之虞者，當事人得聲請法官迴避，民事訴訟法第33條第
    1 項第2 款定有明文。所謂「法官執行職務有偏頗之虞」情
    形，應以法官對於訴訟標的有特別利害關係，或與當事人之
    一造有密切之交誼或嫌怨，或基於其他情形，客觀上足疑其
    為不公平之審判者，為其原因事實，若僅憑當事人之主觀臆
    測，或不滿意推事進行訴訟遲緩，或認法官指揮訴訟欠當，
    則不得謂其有偏頗之虞；若僅係訴訟進行指揮不當，或於曉
    諭發問態度欠佳，或對案件審理有所遲緩、他方當事人聲明
    之證據不為調查或其他類此情形，在當事人主觀上疑其有偏
    頗之虞者，自不得據為聲請迴避之原因。且上開迴避之原因
    ，依同法第34條第1項、第2項及第284條規定，應提出能即
    時調查之證據釋明之（最高法院69台抗字第457 號判例、86
    年度台抗字第265號裁定、106 年度台抗字第281號裁定參照
    ）。
三、經查，聲請人所陳前揭內容，僅係就受命法官整理不爭執事
    項之訴訟過程而為闡釋，揆諸前開說明，此應屬承審法官行
    使指揮訴訟之範疇，客觀上尚不足疑有不公平審判之情形，
    而聲請人復未再提出何等證據，釋明系爭事件之受命法官對
    於系爭事件之訴訟標的有何特別利害關係，或與當事人之一
    造有密切之交誼或嫌怨，或基於其他情形，客觀上足疑將為
    不公平審判之事實。聲請人僅憑主觀臆測，任意指摘法官執
    行職務有偏頗之虞，乃聲請法官迴避，為無理由，應予駁回
    。
四、依民事訴訟法第95條、第78條，裁定如主文。　　
中　　華　　民　　國　　110 　年　　2 　　月　　4 　　日
                民事第五庭    審判長法　官　劉秀君

                                    法　官　張桂美

                                    法　官　施志遠
以上正本係照原本作成。
如對本裁定抗告須於裁定送達後10日內向本院提出抗告狀，並應
繳納抗告費新台幣1,000元整。
中　　華　　民　　國　　110 　年　　2 　　月　　5 　　日
                                    書記官　李慈容